最  高  行  政  法  院  裁  定                    九十一年度裁字第三九一號
    抗  告  人  勞工保險局
    代  表  人  甲○○
    訴訟代理人  高育民律師
右抗告人因與相對人祥酉有限公司間給付保險費事件，對於中華民國九十年一月三十
一日臺北高等行政法院八十九年度簡字第八六九號裁定，提起抗告，本院裁定如左︰
    主  文
抗告駁回。
抗告訴訟費用由抗告人負擔。
    理  由
一、按「對於適用簡易程序之裁判提起上訴或抗告，須經最高行政法院之許可。前項
    許可，以訴訟事件所涉及之法律見解具有原則性者為限。」行政訴訟法第二百三
    十五條定有明文。
二、本件抗告意旨略以：勞工保險條例第十七條第二項前段規定：「加徵前項滯納金
    十五日後，仍未繳納者，保險人應就其應繳之保險費及滯納金依法追訴」。與全
    民健康保險法第三十條第二項規定「前項保險費滯納金或利息；仍未繳納者保險
    人得移送法院強制執行．．．」，土地稅法第五十三條「納稅義務人，仍未繳納
    者移送法院強制執行．．．」，房屋稅條例第十八條「納稅義務人．．．仍不繳
    納稅款及滯納金怠報金者移送法院強制執行」，稅捐稽徵法第三十九條第一項「
    納稅義務人．．仍未繳納者．．．移送法院強制執行。」勞工保險條例係明定「
    追訴」，與全民健康保險法及其他稅法所定「移送法院強制執行」之規定迥異，
    是本件訴訟事件所涉及之法律見解具有原則性之差別，敬請許可，俾利進行裁判
    程序等語。
三、惟查有關勞工保險費部分，依勞工保險條例第十六條第一項第一、二、三款規定
    已定有履行期間，復依同條例第十七條第一項前段規定得寬限十五日；關於滯納
    金部分雖未再定有履行期間，亦可自寬限期滿之翌日起通知限期繳納。是關於保
    險費及滯納金限期繳納之書面通知書，自分別符合修正後之行政執行法第十一條
    第一項第三款之規定。本件抗告人應可依前揭修正行政執行法第十一條第一項第
    三款之規定，逕為移送該管行政執行處執行，無須向法院起訴請求判命對造為給
    付，重新取得執行名義。如其提起訴訟係不備起訴其他要件，應依行政訴訟法第
    一百零七條第一項第十款以裁定駁回之，此為本院九十年度二月份第二次庭長法
    官聯席會議之決議。查本件法律爭點既經本院明確表示法律見解在案，已無法律
    見解是否具有原則性之爭議問題，是難謂本件抗告具備行政訴訟法第二百三十五
    條第二項所稱之「訴訟所涉及之法律見解具有原則性」。揆諸首揭規定，本件抗
    告應不許可，應予駁回。又本件抗告既從程序上駁回，抗告意旨實體上之理由自
    毋庸論究。併予明。
四、爰依行政訴訟法第二百七十二條、第一百零四條、民事訴訟法第四百九十二條第
    一項、第九十五條、第七十八條，裁定如主文。
中    華    民    國    九十一      年      五        月      九        日
                    最 高 行 政 法 院  第 四 庭
                                審 判 長 法  官      廖  政  雄
                                         法  官      趙  永  康
                                         法  官      林  清  祥
                                         法  官      鍾  耀  光
                                         法  官      姜  仁  脩
右  正  本  證  明  與  原  本  無  異
                                         法院書記官  張  雅  琴
中    華    民    國    九十一      年      五        月      十        日
